【裁判字號】    98,審勞小上,16
【裁判日期】    981130
【裁判案由】    給付薪資
【裁判全文】
臺灣高雄地方法院民事裁定          98年度審勞小上字第16號
上  訴  人  海寶國際海鮮會館股份有限公司
法定代理人  乙○○
被上訴人    甲○○
上列當事人間給付薪資事件，上訴人對於民國98年10月8 日本院
高雄簡易庭98年度雄勞小字第12號第一審判決提起上訴，本院裁
定如下：
    主    文
上訴駁回。
第二審訴訟費用新臺幣壹仟伍佰元由上訴人負擔。
    理    由
一、按對於小額程序第一審判決之上訴，非以其違背法令為理由
    ，不得為之；又上訴狀內應記載上訴理由，表明下列各款事
    項：1.原判決所違背之法令及其具體內容。2.依訴訟資料可
    認為原判決有違背法令之具體事實，民事訴訟法第436 條之
    24第2 項、第436 條之25分別定有明文。所謂判決違背法令
    ，乃指判決不適用法規或適用不當，為同法第468 條所明定
    ，此亦為小額事件之上訴程序所準用（民事訴訟法第436 條
    之32第2 項參照）。故對小額訴訟程序之第一審判決提起上
    訴時，其上訴狀或理由書應具體指摘原判決有何不適用法規
    或適用法規不當之情形，並揭示該法規之條項或其內容；若
    係成文法以外之法則，應揭示該法則之旨趣；倘為司法院解
    釋或最高法院之判例，則應揭示該判解之字號或其內容；如
    依民事訴訟法第469 條第1 款至第5 款所列情形為理由時，
    其上訴狀或理由書應揭示合於該條款之事實（最高法院71年
    台上字第314 號判例參照）。如其上訴狀未依此項方法表明
    理由，其上訴即不合法，應駁回其上訴，同法第436 條之32
    第2 項準用第444 條第1 項前段亦有明文。
二、上訴意旨略以：被上訴人主張其面試時，面試主管告知其薪
    資每月新臺幣（下同）26,000元，惟其無法舉證該主管姓名
    ，亦無任何資料可資證明，且被上訴人任職於上訴人公司復
    離職共計3 次，對於3 年多前面試時談論薪資之記憶是否無
    誤，亦須查證，又被上訴人主張其發現薪資有誤因害怕工作
    不保而不敢爭取，惟其再次任職上訴人公司時亦未提出任何
    異議，其說法實難令人信服，爰依法提起本件上訴。
三、經查，上訴人所爭執被上訴人實領薪資等情，業經原審依兩
    造所提出之薪資明細表及陳述等據以認定，經核尚無違法或
    不當之情形。上訴人之上訴理由乃係就原審證據取捨及認定
    事實之事項而為指摘，並未具體指明原審判決有如何不適用
    法規或適用法規不當，或有民事訴訟法第469 條第1 款至第
    5 款所稱當然違背法令之情事，及符合該條款要件之具體事
    實，自難認其已合法表明上訴理由，依首揭說明，應認其上
    訴為不合法。
四、復按於小額訴訟之上訴程序，法院為訴訟費用之裁判時，應
    確定其費用額，民事訴訟法第436 條之19第1 項、第436 條
    之32第1 項定有明文。本件第二審裁判費用為1,500 元，應
    由上訴人負擔，爰併為裁定如主文第2 項所示。
五、結論：本件上訴為不合法，依民事訴訟法第436 之32第1 項
    、第2 項、第436 條之19第1 項、第444 條第1 項前段、第
    95條、第78條，裁定如主文。
中    華    民    國    98    年    11    月    30    日
                    勞工法庭審判長法  官  陳嘉惠
                                  法  官  劉定安
                                  法  官  秦慧君
正本係照原本作成。
本裁定不得抗告。
中    華    民    國    98    年    11    月    30    日
                                書記官  蔡佩珊


司法院資訊處製作；財團法人民間司法改革基金會備份。
